# 请教各位审计界的大佬

提问人：landlord007 时间：2023-03-08 16:27:34
请教一下各位老师：审计遇到 2 个问题：一、 融资担保公司的业务分融资担保收入和非融资担保收入，请问非融资担保收入计提两项准备金（担保赔偿准备和未到期责任人准备金）吗？财税【 2017 】 22 号文件是按担保责任余额计提两项准备金？ 二、股份有限公司必须执行企业会计准则吗？查询企业会计准则和小企业会计准则，都没有关于股份有限公司必须执行企业会计准则的明强规定？

回答人：chenyiwei
1 、非融资担保业务不属于担保准备金的计提范围。但担保公司的监管很多是基于地方性的规定，还需以适用的地方性监管规定为准。如对此问题规定不清晰的，建议与监管机构确认。
2 、是否可执行小企业会计准则，是依据企业的规模大小以及无子公司，与企业的组织形式无关。